【裁判字號】    99,刑智上易,51
【裁判日期】    990823
【裁判案由】    違反商標法
【裁判全文】
智慧財產法院刑事判決
                                  99年度刑智上易字第51號
上  訴  人  臺灣桃園地方法院檢察署檢察官
被      告  鄭宇恩（更名前為甲○○）
上列上訴人因被告鄭宇恩違反商標法案件，不服臺灣桃園地方法
院99年度易字第40號，中華民國99年3 月29日第一審判決（起訴
案號：臺灣桃園地方法院檢察署98年度偵字第15604 號），提起
上訴，本院判決如下：
    主  文
原判決撤銷。
鄭宇恩明知為未得商標權人同意，於同一商品，使用相同之註冊
商標之商品而意圖販賣而陳列，處有期徒刑參月，如易科罰金，
以新臺幣壹仟元折算壹日。緩刑貳年。扣案之仿冒「ＬＶ」商標
之皮夾壹只，沒收。
    事  實
一、鄭宇恩明知「LOUIS VUITTON 」之名稱及圖樣，係乙○○○
    ○○○○○○公司向我國經濟部智慧財產局申請註冊，且均
    經前開主管機關核准而受有我國商標法之保護，任何人未經
    前揭商標專用權人之同意或授權，不得於同一商品或類似商
    品，使用相同或近似於此等之註冊商標，竟仍基於販賣仿冒
    他人商標商品之犯意，於民國（下同）96年之某不詳時間，
    自某姓名年籍不詳之友人處收受仿冒「LOUIS VUITTON 」商
    標之皮夾1 個後，自98年4 月16日晚間10時21分許，在其位
    於桃園縣龜山鄉○○○街23號之住處內，以電腦設備連接網
    際網路，再以「asxoki」之帳號登入「雅虎奇摩拍賣」網站
    （http://tw.page.bid.yahoo.com），刊登欲以新台幣（下
    同）1100元之代價出售上開仿冒商標皮夾之訊息，有致相關
    消費者混淆誤認之虞，以此方式侵害乙○○○○○○○○○
    公司之商標權。嗣為警上網標購上開皮夾並送鑑定後，而知
    悉上情。
二、案經內政部警政署保安警察第二總隊第一大隊第一中隊報請
    臺灣桃園地方法院檢察署檢察官偵查起訴。
    理  由
壹、程序事項：
    按被告以外之人於審判外之言詞或書面陳述，除法律有規定
    者外，不得作為證據；又被告以外之人於審判外之陳述，雖
    不符合同法第159 條之1 至第159 條之4 之規定，但經當事
    人於審判程序同意作為證據，法院審酌該言詞陳述或書面陳
    述作成時之情況，認為適當者，亦得為證據。當事人、代理
    人或辯護人於法院調查證據時，知有第159 條第1 項不得為
    證據之情形，而未於言詞辯論終結前聲明異議者，視為有前
    項之同意，刑事訴訟法第159 條之5 第1 項、第2 項分別定
    有明文。經查本判決下列所引用之證人范國於審判外之陳
    述（包含書面陳述）及卷內資料，固屬傳聞證據，但檢察官
    及被告於本院準備程序及審判期日中，均表示無意見，且未
    於言詞辯論終結前聲明異議，而本院審酌該等證據作成時之
    狀況，均無違法不當而不適於作為證據之情事，依刑事訴訟
    法第159 條之5 之規定，應認該等證據具有證據能力，合先
    敘明。又被告或共犯之自白，不得作為有罪判決之唯一證據
    ，仍應調查其他必要之證據，以察其是否與事實相符。刑事
    訴訟法第156 條第2 項亦定有明文。
貳、實體事項
一、上開犯罪事實，業據被告鄭宇恩於本院審判程序中坦承不諱
    ，核與證人范國之證述相符，並有證人范國提出之提出
    之LOUIS VUITTON 之經濟部智慧財產局商標資料檢索影本、
    戶名為甲○○而帳號為00000000000000之郵局存摺影本、帳
    號asxoki之雅虎奇摩拍賣商品網頁列印資料、仿冒LV短皮夾
    及郵件包裹照片、鑑定證明書可資佐證。此外，復有內政部
    警政署保安警察第二總隊第一大隊第一中隊員警上網標購取
    得之仿冒短皮夾1 件扣案可佐。又扣案之仿冒短皮夾經送鑑
    定結果，與真品不同，確係仿冒商品乙情，亦有上開鑑定證
    明書在卷可證（見98年偵字第15604 號卷第19頁），足認被
    告之自白與事實相符，堪予採信。
二、論罪科刑：
    按商標法第82條所稱「意圖販賣而陳列」之犯罪態樣，雖主
    要係指行為人將侵害商標專用權之商品直接陳列於貨架上，
    然隨時代變遷及交易型態之改變，毋庸藉助實體銷售通路而
    透過網際網路進行商品交易，已成為資訊時代之重要趨勢。
    是當行為人將所欲販售之商品外型或其細微設計，藉由攝影
    呈現影像，並張貼於拍賣網站之網頁上，使不特定多數人皆
    可直接瀏覽觀看上開影像並挑選所需商品時，其所達成之效
    果與在貨架上陳設擺放商品無異，仍應屬商標法第82條所稱
    之「意圖販賣而陳列」行為，並受相同之法律規範。核被告
    所為，係犯商標法第82條明知為未得商標權人同意於同一商
    品使用相同之註冊商標之商品而意圖販賣而陳列罪。至於被
    告雖將上開仿冒商品賣予員警，惟員警係基於破獲犯罪之目
    的出資虛偽應買，與一般商品交易買賣雙方均具有對價交換
    之真意不符，自無從認為被告所為已達於同條「販賣」之行
    為階段，而不得以販賣罪名相繩。
三、本件被告鄭宇恩構成犯罪，已如前述，原審為無罪之諭知，
    尚有未洽，公訴人上訴意旨就此指摘，為有理由，自應由本
    院予以撤銷改判。爰審酌依被告之教育背景，應知悉對商標
    權之尊重而予以漠視，被告犯罪之動機、目的、侵害之方式
    、受害之利益，以及被告雖於偵查及原審時否認犯行，但於
    本院審理中已坦承犯行，檢察官為社會公益具體求刑等一切
    情狀，量處主文所示之刑。又查被告前未曾因故意受有期徒
    刑以上刑之宣告，有臺灣高等法院被告前案記錄表在卷可參
    ，且本院依審理時被告之陳述，認被告經此偵查、審判程序
    ，復經科刑教訓，應已知所警惕而無再犯之虞，因認所宣告
    之刑以暫不執行為適當，爰併諭知緩刑貳年，以啟自新。扣
    案之仿冒「LV」短皮夾一只，係被告犯商標法第82條之罪所
    販賣商品，應依同法第83條之規定，不問屬於被告與否，宣
    告沒收。
據上論斷，應依刑事訴訟法第369條第1項前段、第364條、第299
條第1 項前段，商標法第82條、第83條，刑法第11條、第41條第
1項前段，判決如主文。
本案經檢察官羅雪梅到庭執行職務。
中    華    民    國    99    年     8    月    23    日
                    智慧財產法院第一庭
                                審判長法  官  李得灶
                                      法  官  王俊雄
                                      法  官  熊誦梅
以上正本係照原本作成。
不得上訴。
中    華    民    國    99    年     8    月   23     日
                                      書記官  張祐豪
論罪科刑法條
商標法第82條
明知為前條商品而販賣、意圖販賣而陳列、輸出或輸入者，處一
年以下有期徒刑、拘役或科或併科新臺幣五萬元以下罰金。
商標法第83條
犯前二條之罪所製造、販賣、陳列、輸出或輸入之商品，或所提
供於服務使用之物品或文書，不問屬於犯人與否，沒收之。


司法院資訊處製作；財團法人民間司法改革基金會備份。
